# 进项税相关问题

提问人：胖胖虎 时间：2012-09-03 10:22:20
大家都知道进项税额抵扣分为两种情况：一、凭票抵扣，二、计算抵扣；凭票抵扣部分如果无法取得发票，就相当无公司资产的流失，计算抵扣只针对免税农产品，他是根据销售发票上注明的买价乘以13%予以抵扣，免税农产品一般是农民自己生产销售的农产品，这部分的价格如何确认.

回答人：chenyiwei
根据收购凭证上注明的价款金额确定。现在已经开始试行核定抵扣方式，见财税[2012]38号、国家税务总局公告[2012]35号以及各地的相关细则。